臺灣高雄地方法院刑事判決　　　　　　　96年度訴字第3331號
公　訴　人　臺灣高雄地方法院檢察署檢察官
被　　　告　戊○○
　　　　　　　　　　（現於台灣高雄看守所羈押中）
上列被告因搶奪等案件，經檢察官提起公訴（96年度偵字第1269
9 號、第15816 號），嗣因被告於準備程序進行中就被訴事實為
有罪陳述，經告知簡式審判程序之旨、且聽取當事人意見後，本
院裁定進行簡式審判程序並判決如下：
    主  文
戊○○犯如附表一編號所示攜帶兇器加重竊盜罪，累犯，處有
期徒刑捌月，減為有期徒刑肆月，扣案之T 型扳手貳支均沒收；
又犯如附表一編號、所示攜帶兇器加重竊盜罪，累犯，各處
有期徒刑捌月，扣案同上之T 型扳手貳支均沒收；又共同犯如附
表二編號至所示搶奪罪，累犯，各處有期徒刑壹年，均減為
有期徒刑陸月；又犯如附表二編號至所示搶奪罪，累犯，各
處有期徒刑壹年。應執行有期徒刑肆年陸月，扣案之T 型扳手貳
支均沒收。
    事  實
一、戊○○前因竊盜案件，經本院91年度易字第1748號判決判處
    有期徒刑10月確定；另因搶奪案件，由本院91年度訴字第19
    60號判決判處有期徒刑3 年確定，前揭2 罪復經裁定應執行
    有期徒刑3 年8 月，於民國94年11月21日縮短刑期假釋出監
    （縮刑期滿日期為95年1 月7 日），嗣因假釋期滿未經撤銷
    而視為執行完畢。詎其猶不知悛悔，竟分別基於意圖為自己
    不法所有之犯意，攜帶客觀上足以對人之生命、身體、安全
    構成威脅，可作為兇器使用之T 型扳手2 支，先後於附表一
    編號至所示時、地，持以拆卸竊取庚○○、甲○○及乙○○所有之機車車牌各1 面得手而既遂。
二、戊○○另與綽號「安仔」之成年男子（以下稱「安仔」）共
    同基於意圖為自己不法所有之犯意聯絡，由戊○○騎乘其兄
    所有（原車牌號碼為XZ2-333 號，以下稱前開機車）、其上
    懸掛前述所竊得BR5-581 號車牌之重型機車搭載「安仔」，
    先後於附表二編號、所示時、地，推由「安仔」猝然乘
    人不及抗拒、防備，逕以徒手方式公然掠取壬○○、丁○○
    所有之皮包得手既遂（所竊財物各如該附表所示）。其後戊○○再基於為自己不法所有之犯意，單獨騎乘其上懸掛前述
    所竊得XZK-762 號車牌之前開機車，分別於附表二編號、
    所示時、地，同採猝然乘人不及抗拒、防備，逕以徒手之
    方式公然掠取辛○○、己○○○所有之皮包得手既遂（所竊
    財物各如該附表所示）。嗣於96年4 月29日17時30分許，戊○○竊得己○○○所有之皮包後、欲騎乘前開機車逃逸之際
    ，旋遭員警在高雄市○鎮區○○路、永豐路口予以逮捕，進
    而循線查悉上情，另扣得戊○○所有、供行竊前揭車牌所用
    之T 型扳手2 支。
三、案經高雄市政府警察局苓雅分局、前鎮分局分別報請台灣高
    雄地方法院檢察署檢察官偵查後起訴。
    理  由
一、本件被告戊○○係涉犯刑法第320 條第1 項普通竊盜罪、及
    同法第325 條第1 項搶奪既遂罪，其法定刑俱為死刑、無期
    徒刑、最輕本刑為3 年以上有期徒刑以外之罪，於準備程序
    進行中，被告就被訴事實為有罪陳述，由法官告知簡式審判
    程序之要旨並聽取其與公訴人之意見，經被告同意適用簡式
    審判程序後，本院亦認無不得或不宜改依簡式審判程序進行
    之處，爰依刑事訴訟法第273 條之1 第1 項、第284 條之1
    規定裁定進行簡式審判程序，合先敘明。
二、上揭犯罪事實，業經證人甲○○、丙○○、庚○○、壬○○
    、丁○○、己○○○及辛○○等人先後於警詢中指證綦詳，
    並有贓物認領保管單5 紙在卷可稽，另扣得被告所有供其行
    竊所用之T 型扳手2 支可資佐證，復據被告於本院審理中坦
    認各情不諱，足徵被告之自白核與事實相符，堪予採信。按
    刑法第321 條第1 項第3 款攜帶兇器加重竊盜罪，係以行為
    人攜帶兇器為其加重條件，此所謂兇器，其種類並無限制，
    凡客觀上足對人之生命、身體、安全構成威脅，具有危險性
    之兇器均屬之；且祇須行竊時攜帶此種具有危險性之兇器為
    已足，並不以攜帶之初即有行兇之意圖為必要。查本件扣案
    被告所有之2 支Ｔ型扳手長度各約40公分、均為鐵製、可供
    單手握持一節，業經被告供認屬實，是該2 支扳手若用以攻
    擊人體，均將造成人身傷害，綜此足認被告所持Ｔ型扳手客
    觀上可對人之生命、身體、安全構成威脅，具有危險性，要
    屬刑法第321 條第1 項第3 款所定之兇器無訛，從而被告攜
    帶客觀上可為兇器之Ｔ型扳手而著手實施前揭竊盜犯行，此
    部分業已該當刑法攜帶兇器加重竊盜罪之構成要件甚明。職
    是，本件事證明確，被告前揭犯行洵堪認定，均應依法論科
    。
三、核被告戊○○所為，就附表一部份係犯刑法第321 條第1 項
    第3 款攜帶兇器加重竊盜既遂罪，附表二部分則係犯同法第
    325 條第1 項搶奪既遂罪。被告就附表二編號、所示搶
    奪犯行與「安仔」彼此間具有犯意聯絡及行為分擔，應論以
    共同正犯。又被告先後實施3 次加重竊盜既遂及4 次普通搶
    奪既遂犯行，犯意個別、行為互殊，應予分論併罰。再者，
    被告前因竊盜、搶奪案件，經法院分別判處有期徒刑10月、
    3 年確定，復經裁定應執行有期徒刑3 年8 月，於94年11月
    21日縮短刑期假釋出監（縮刑期滿日期為95年1 月7 日），
    嗣因假釋期滿未經撤銷而視為執行完畢一節，有臺灣高等法
    院被告前案記錄表1 件在卷足憑，是其前受有期徒刑執行完
    畢後、5 年內故意再犯本件法定刑為有期徒刑以上之罪，應
    論以累犯且均加重其刑。爰審酌被告不思以己力正當謀生，
    任意竊取並強奪他人財物，惡性非輕，並兼衡其品行、生活
    狀況、智識程度，及事後尚知坦承全部犯行、態度良好等一
    切情狀，各量處如主文所示之刑。又被告所犯如附表一編號
    、及附表二編號、所示犯行犯罪時間均在96年4 月24
    日以前，合於中華民國96年罪犯減刑條例所定減刑條件，應
    分別減為如主文所示之刑，並與其餘所示不應減刑之罪，定
    其應執行之刑，以資懲儆。此外，扣案之Ｔ型扳手2 支乃被
    告所有且供本件加重竊盜犯罪所用之物，爰依刑法第38條第
    1 項第2 款規定宣告沒收。
據上論斷，應依刑事訴訟法第273 條之1 第1 項、第299 條第1
項前段，刑法第321 條第1 項第3 款、第325 條第1 項、第28條
、第47條第1 項、第51條第5 款，刑法施行法第1 條之1 ，中華
民國96年罪犯減刑條例第2 條第1 項第3 款、第7 條、第10條第
1 項、第11條，判決如主文。
中　　華　　民　　國　　96　　年　　9 　　月　　14　　日
                  刑事第四庭  法  官 陳明呈
以上正本證明與原本無異。
如不服本判決應於收受本判決後10日內向本院提出上訴書狀，並
應敘述具體理由，如未敘述上訴理由者，應於上訴期間屆滿後20
日內補提理由書狀於本院（均須按他造當事人之人數附繕本）「
切勿逕送上級法院」。
中　　華　　民　　國　　96　　年　　9 　　月　　17　　日
 　　　　　　　　　　　　　　 書記官 林明忠
附錄本判決論罪科刑之法條：
中華民國刑法第321條（加重竊盜罪）
犯竊盜罪而有左列情形之一者，處6 月以上、5 年以下有期徒刑
：
  一於夜間侵入住宅或有人居住之建築物、船艦或隱匿其內而犯
    之者。
  二毀越門扇、牆垣或其他安全設備而犯之者。
  三攜帶兇器而犯之者。
  四結夥三人以上而犯之者。
  五乘火災、水災或其他災害之際而犯之者。
  六在車站或埠頭而犯之者。
前項之未遂犯罰之。
中華民國刑法第325條（普通搶奪罪）
意圖為自己或第三人不法之所有，而搶奪他人之動產者，處6 月
以上5 年以下有期徒刑。
因而致人於死者，處無期徒刑或7 年以上有期徒刑，致重傷者，
處3 年以上10年以下有期徒刑。
第1項之未遂犯罰之。
附表一：
┌──┬────────┬──────────┬────────┬──────────┐
│編號│  犯  罪  時  間│  犯  罪  地  點    │ 所 竊 財 物    │  犯 罪 方 式       │
├──┼────────┼──────────┼────────┼──────────┤
│　  │                │                    │                │持客觀上可作為凶器使│
│    │                │                    │                │用之T 型扳手2 支竊取│
│    │96年4 月19日15時│高雄市三民區○○○路│庚○○所有之BR5-│，得手後將之懸掛於其│
│  │許              │94巷內高雄醫學大學外│581 號機車車牌1 │兄所有之XZ2-333 號重│
│    │                │機車停車場          │面              │型機車上，用供實施如│
│    │                │                    │                │附表二編號、搶奪│
│    │                │                    │                │犯行之用            │
├──┼────────┼──────────┼────────┼──────────┤
│  │96年4 月25日1時 │高雄市○○區○○街60│甲○○所有之XY8-│持同編號客觀上可作│
│    │許              │號前                │372 號機車車牌1 │為兇器使用之T型扳手2│
│    │                │                    │面              │支竊取              │
├──┼────────┼──────────┼────────┼──────────┤
│　  │                │                    │                │持同編號客觀上可作│
│    │                │                    │                │為凶器使用之T型扳手2│
│    │96年4 月28日23時│高雄縣鳳山市○○路52│乙○○所有之XZK-│支竊取，得手後將之懸│
│  │3分許           │巷25弄19號前        │762 號機車車牌1 │掛於其兄所有之XZ2-33│
│    │                │                    │面              │3 號重型機車上，用供│
│    │                │                    │                │實施如附表二編號、│
│    │                │                    │                │搶奪犯行之用      │
└──┴────────┴──────────┴────────┴──────────┘
附表二：
┌──┬────────┬──────────┬────────┬──────────┐
│編號│  犯  罪  時  間│  犯  罪  地  點    │ 所 竊 財 物    │  備  註            │
├──┼────────┼──────────┼────────┼──────────┤
│　  │                │                    │壬○○所有之皮包│被告騎乘其兄所有（原│
│    │                │                    │1 只（內有身分證│車牌號碼XZ2-333 號）│
│    │96年4 月19日13時│高雄市○鎮區○○街停│2 紙、健保卡、信│、其上懸掛BR5-581 號│
│  │40分許          │車場前              │用卡、汽車及機車│車牌之重型機車搭載「│
│    │                │                    │駕駛執照各1 件，│安仔」，由「安仔」以│
│    │                │                    │行動電話1 支，現│徒手方式搶奪被害人鄧│
│    │                │                    │金1800元）      │美玲                │
├──┼────────┼──────────┼────────┼──────────┤
│　  │                │                    │丁○○所有之皮包│被告騎乘其兄所有（原│
│    │                │                    │1 只（內有身分證│車牌號碼XZ2-333 號）│
│    │96年4 月20日18時│高雄市前鎮區○○○路│、提款卡及健保卡│、其上懸掛BR5-581 號│
│  │30分許          │與滇池街口          │各1 件，行動電話│車牌之重型機車搭載「│
│    │                │                    │1 支、現金13000 │安仔」，由「安仔」以│
│    │                │                    │元）            │徒手方式搶奪被害人胡│
│    │                │                    │                │秀梅                │
├──┼────────┼──────────┼────────┼──────────┤
│　  │                │                    │辛○○所有之皮包│被告騎乘其兄所有（原│
│    │                │                    │1 只（內有身分證│車牌號碼XZ2-333 號）│
│  │96年4 月29日17時│高雄市苓雅區○○○路│及健保卡各1 件，│、其上懸掛XZK-762 號│
│    │許              │390 號前            │現金800元）     │車牌之重型機車，逕以│
│    │                │                    │                │徒手方式搶奪被害人蔡│
│    │                │                    │                │錦琇                │
├──┼────────┼──────────┼────────┼──────────┤
│　  │                │                    │己○○○所有之皮│被告騎乘其兄所有（原│
│    │                │                    │包1 只（內有行動│車牌號碼XZ2-333 號）│
│  │96年4 月29日17時│高雄市苓雅區○○○路│電話2 支、手錶1 │、其上懸掛XZK-762 號│
│    │30分許          │390 號前            │只及現金11600 元│車牌之重型機車，逕以│
│    │                │                    │）              │徒手方式搶奪被害人陳│
│    │                │                    │                │林秋桂              │
└──┴────────┴──────────┴────────┴──────────┘
